【裁判字號】    89,訴,132
【裁判日期】    890712
【裁判案由】    違反電業法
【裁判全文】
臺灣苗栗地方法院刑事判決                          八十九年度訴字第一三二號
    公  訴  人  臺灣苗栗地方法院檢察署檢察官
    被      告  乙○○
右列被告因電業法案件，經檢察官提起公訴（八十九年度偵字第七五六號），本院判
決如左：
    主  文
乙○○共同以電容器組引接表外地線聯結電度表使電度表失效不準竊電，處有期徒刑
陸月。緩刑參年。
扣案之電容器壹組沒收。
    事  實
一、乙○○係於苗栗縣銅鑼鄉○○村○○○鄰○○路十三號經營冷凍食品業，為減少
    電費支出，竟起犯意，於民國（下同）八十八年五月間某日，與知情之不詳姓名
    推銷員（成年男子）基於共同犯意聯絡，由乙○○雇請該不詳姓名之推銷員以新
    台幣（下同）約五萬元之價格先裝設電容器組，引接地線，聯結電度表，藉以干
    擾電度表計量相位角，俾使供電計算失準，並將該裝置開關盒設於上揭住處之冷
    凍櫃上，以之竊電，而自斯時起，開啟竊電裝置開關予以使用，以此方式竊取台
    灣電力股份有限公司（下稱台電公司）電力。嗣於八十九年二月十四日上午十時
    許，為台電公司苗栗區營業處稽查人員甲○○會同警方在上址查獲，並扣得乙○
    ○所有之竊電工具電容器一組。
二、案經苗栗縣警察局苗栗分局報請台灣苗栗地方法院檢察署檢察官偵查起訴。
    理  由
一、訊據被告乙○○矢口否認上揭犯行，辯稱：伊購置之電容器僅為穩定電流之省電
    裝置，伊不知道會竊電云云。經查，右揭事實，業據證人即甲○○於警訊及本院
    訊問時指訴綦詳，並有用電實地調查書、現場照片二幀及每月用電電度表附於偵
    查卷足憑，及電容器一組扣案可佐。又被告自陳以約五萬元之價格委請不詳姓名
    之推銷員裝設電容器一情，除有電容器扣案且該用電處，被告有裝設二台冷凍櫃
    、送水機、內扇馬達各一台及燈管多支等情，復為被告所不否認，並為證人甲○
    ○指證綦詳，並經用電實地調查書記載明確，則被告是否單純為穩定電流而肯花
    費約五萬元之高價裝置電容器，已有疑問；且自被告裝設該電容器後，每二月電
    費約減少二、三千元之多，業經被告於本院八十九年六月二十八日審理時陳述明
    確，有審判筆錄可證，則裝置此電容器之功用，是否僅在穩定電流，亦屬可疑，
    由此可徵被告裝設該電容器非為穩定電流而已，其上揭辯稱無非卸詞，並不足採
    ，被告對於該電容器裝置可用以竊電之情應為瞭然；況就前來推銷此電容器之不
    詳姓名之成年人而言，若業主僅要求穩定電壓之裝置，其何須多事將電容器改裝
    得以竊電，徒使業主受益而未另行加價？是益見被告知悉上揭電容器裝置得以竊
    電。綜上所述，本案事證明確，被告犯行堪以認定。
二、被告以電容器組，引接地線，聯結電度表使電度表失效不準竊電，所為係犯電業
    法第一百零六條第三款之罪。被告與裝設扣案電容器之不詳姓名成年男子間，有
    犯意聯絡及行為分擔，為共同正犯，公訴人漏未論及，容有所誤，附此敘明。爰
    審酌被告犯罪之動機、目的、手段、所生危害、犯罪後未坦承犯行等一切情狀，
    量處如主文所示之刑。末查被告前於七十三年十二月二十八日，雖曾因竊盜案件
    ，經台灣新竹地方法院以七十三年訴字第五０八號判處有期徒刑六月，緩刑四年
    ，惟於緩刑期滿，而緩刑之宣告未經撤銷，是其上揭刑之宣告，依刑法第七十六
    條之規定已失其效力，而與未曾受有期徒刑以上刑之宣告者同，有台灣高等法院
    被告全國前案紀錄表在卷可按，被告經此教訓，當知警惕而無再犯之虞，本院綜
    核各情，所宣告之刑，認以暫不執行為適當，併予宣告緩刑三年，以啟自新。扣
    案電容器一組為被告乙○○所有供犯罪所用之物，應依法宣告沒收。
據上論斷，應依刑事訴訟法第二百九十九條第一項前段，電業法第一百零六條第三款
，刑法第十一條前段、第二十八條、第三十八條第一項第二款、第七十四條第一款，
罰金罰鍰提高標準條例第一條前段，判決如主文。
本院經檢察官戴瑞麒到庭執行職務
中      華      民      國    八十九   年      七     月      十二      日
                              臺灣苗栗地方法院刑事庭
                                  審判長法  官  周  淡  怡
                                        法  官  陳  鴻  斌
                                        法  官  林  靜  雯
右正本證明與原本無異。
如不服本判決應於送達後十日內向本院提出上訴狀 （ 應附繕本 ）。
                                         書記官  李  坤  益
中      華      民       國     八十九  年      七     月     十九     日
附錄：
電業法第一百零六條第三款
有左列行為之一者為竊電，處五年以下有期徒刑、拘役或五百元以下罰金：
三、損壞或改變電度表、無效電力計、其他計電器之構造，或以其他方法使其失效不
    準者。


司法院資訊處製作；財團法人民間司法改革基金會備份。
